【裁判字號】    98,交聲,2047
【裁判日期】    990106
【裁判案由】    違反道路交通管理處罰條例聲明異議
【裁判全文】
臺灣桃園地方法院刑事裁定            98年度交聲字第2047號
原處分機關  交通部公路總局新竹區監理所中壢監理站
異  議  人
即受處分人  甲○○原名張正宏.
上列異議人即受處分人因違反道路交通管理處罰條例案件，對於
原處分機關於民國98年8 月17日以壢監裁字第裁53-DB0000000號
違反道路交通管理事件裁決書所為之處分，聲明異議，本院裁定
如下：
    主  文
異議駁回。
    理  由
一、原處分意旨略以：異議人即受處分人（下稱異議人）甲○○
    於民國98年8 月15日凌晨0 時27分許，騎乘車牌號碼7938-D
    L 號自用小客車行經桃園縣中壢市○○路與領航南路口時，
    遭桃園縣政府警察局中壢分局中福派出所執勤警員攔檢，因
    異議人拒絕酒精濃度測試，該警員遂以異議人有「違反道路
    交通管理處罰條例第35條第4 項」之違規，填製桃警局交字
    第DB0000000 號舉發違反道路交通管理事件通知單（下稱舉
    發通知單）舉發之。受處分人不服，原處分機關認受處分人
    確有上開違規之行為，爰依道路交通管理處罰條例第34條第
    4 項、第67條第2 項等規定，裁處罰鍰新臺幣（下同）6 萬
    元，吊銷駕駛執照，3 年內禁考等語。
二、異議意旨略以：當天因伊已喝醉，故由伊友人駕車，於遇到
    警察臨檢時，伊友人將鑰匙拿給伊並逃離現場，伊亦下車逃
    離現場，伊於路邊休息時，警察前來並認定伊為駕駛人，爰
    依法聲明異議，請求撤銷原處分云云。
三、按汽車駕駛人拒絕接受酒精濃度測試之檢定者，處新台幣6
    萬元罰鍰，並當場移置保管該汽車及吊銷駕駛執照，道路交
    通管理處罰條例第35條第4 項定有明文。又汽車駕駛人，曾
    依第35條第4 項前段之規定吊銷駕駛執照者，3 年內不得考
    領駕駛執照，道路交通管理處罰條例第67條第2 項復有明定
    。
四、異議人固不否認有拒絕酒測之情事，惟以前詞置辯。經查：
  (一)異議人於上開時地，駕駛車號7938-DL 號自用小客車，因其
    拒絕警員施以酒精測試之要求，而違反道路交通管理處罰條
    例第35條第4 項之規定掣單舉發等情，有桃園縣政府警察局
    舉發違反道路交通管理事件通知單、交通部公路總局新竹區
    監理所中壢監理站違反道路交通管理事件裁決書各1 份在卷
    可按，此部分事實已堪認定。
  (二)證人即舉發本案之值勤警員吳瑞僑本院調查時結證稱：「當
    天我們是在執行取締酒駕的勤務，有所長、我還有陳和得，
    三名員警在執行勤務，我們在做路檢時，因為當晚車輛很少
    ，乙○○○○看到異議人的車子由新生路左轉領航南路，異
    議人看到我們的路檢站，就把車停在新生路與領航南路路口
    處，我們有看到車內就只有一個人，而且是開駕駛座車門，
    也就是異議人是從駕駛座出來，我與陳和得就追過去，異議
    人看到我們追過來就跑，因為路口很空曠，而且當時只有他
    壹台車子停下來，也只有他一個人，現場沒有其他人，所以
    我們看的很清楚，確定是異議人，異議人往新生路口跑進一
    間尚未蓋好的空屋，後來我們從空屋後面圍牆那邊找到異議
    人，我們把異議人帶出來，異議人當時有說，車子不是他開
    的，但是我們告知他，我們只有看到你一個人，他說是他朋
    友開的，我們就問他朋友是誰？叫什麼名字？住哪裡？如何
    聯絡？異議人都無法回答，我們就帶異議人回到車子旁邊，
    請異議人將車子鑰匙交出，異議人一開始回答我們沒有鑰匙
    ，後來又從異議人的右邊口袋裡面找到車子鑰匙，我們因為
    有聞到異議人身上有強烈的酒味，所以我們就請異議人到巡
    邏車旁邊作酒測，異議人就拒絕測試，並且一直打電話找人
    」等語（參見本院卷第23頁反面、第24頁），足見證人即舉
    發員警於執行勤務時，親眼目睹異議人駕駛車牌號碼7938-D
    L 號自用小客車行駛於道路上，且將車輛停在新生路與領航
    南路路口處，並打開駕駛座車門，而逃離現場。另證人即本
    案之值勤警員陳和得於本院調查時結證稱：「當天我們在新
    生路與領航南路口執行取締酒駕及防飆勤務，那邊晚上車很
    少，我就看到壹台一部自小客車從新生路左轉領航南路停在
    機車道上面，我是第一個看到，我看到一個人從駕駛座下車
    ，當時車上只有一個人，我就小跑步過去，我就叫『先生，
    等一下』異議人就開始跑了，我就開始追，我是第一個追，
    其他包括所長跟吳瑞僑警員就跟著我一起跑過去，還有偵查
    隊開著偵防車追過去，偵查隊的車子先到達新蓋的房子那邊
    ，此時異議人跑到新蓋房子（空屋）後面的空地，我們就看
    到異議人在那邊，因為異議人沒得跑了，我們就問異議人為
    何要跑，並且聞到異議人身上有酒味，然後我們開始錄影並
    帶異議人回到他車子的旁邊，異議人當時有說是他朋友開的
    ，我們有問異議人，他朋友叫平麼名字？有何聯絡方式？異
    議人就岔開話題並開始打電話，我們告訴他，我們只看到他
    一個人下車，所以後來我們就帶異議人去作酒測，他就拒絕
    酒測」等語（參見本院卷第24頁反面），是證人吳瑞橋與陳
    和得上開證詞互核相符，又衡諸情理，證人吳瑞橋與陳和得
    屬執行公務警員，原受有行政懲處責任之監督，嗣到庭具結
    作證，更以刑事責任擔保證詞之真實性，復與異議人不相識
    ，亦無嫌隙瓜葛，實無設詞攀誣或構陷異議人之必要，況異
    議人於交通違規案件陳述單中及本院調查時自承伊當日有喝
    酒，亦不否認有拒絕酒測之行為，復有庭呈異議人於上揭時
    地拒絕酒測之現場錄影光碟1 片附卷可稽，因此可信賴證人
    2 人前開陳述為真實。
  (三)綜上，證人即警員吳瑞僑、陳和得2 人既證述其親眼目睹異
    議人為車牌號碼7938-DL 號自用小客車之駕駛人，且其後又
    有拒絕接受酒精濃度測試之檢定之事實，是原舉發機關依法
    舉發並無違誤之處，是原處分機關援引上開規定裁處罰鍰6
    萬元，並吊銷駕駛執照，且3 年內不得考領駕駛執照，洵無
    不當。從而，本件異議為無理由，應予駁回。
五、據上論斷，應依道路交通管理處罰條例第87條第2 項、道路
    交通案件處理辦法第19條，裁定如主文。
中    華    民    國    99    年    1     月    6     日
                          交通法庭  法  官  石蕙慈
以上正本證明與原本無異。
如不服本裁定，應於裁定送達後5 日內向本院提出抗告狀。
                                    書記官  李佳穎
中    華    民    國    99    年    1     月      7   日

司法院資訊處製作；財團法人民間司法改革基金會備份。
